

LUCIANO OLIVEIRA

CENTRO - NITERÓI - RJ (21) 982735534 LUCIANO.ANALISTA.SISTEMAS@GMAIL.COM

LINKEDIN.COM/IN/LUCIANO-OLIVEIRABUSINESSINTELLIGENCE

DISPONIBILIDADE PARA MUDANÇA DE CIDADE E VIAGENS.

OBJETIVO PROFISSIONAL

Analista de Business Intelligence

RESUMO DE QUALIFICAÇÕES

Sou um profissional com mais de 8 anos de experiência na área de Criação de Relatórios, Apresentação de Dashboards em Excel e Consultas a Banco de Dados utilizando a linguagem SQL.

Atualmente me especializando nas ferramentas de Business Intelligence.

Durante minha experiência profissional pude realizar atividades como:

- Suporte para os Diretores da empresa.
- Extração de dados para análise de KPI's.
- Apresentação de Dashboards de Análise de KPI's em Excel para os tomadores de decisões.
- Criação de relatórios através de consultas a Banco de Dados utilizando a linguagem SQL.
- Levantamento de Requisitos para escolha de KPI's de acordo com a situação atual da empresa.

PRINCIPAIS PROJETOS

- Implantação do site de vendas.
- Implantação de vendas através de App.
- Implantação de logística de entrega através de aplicativo.
- Levantamento de requisitos para estudos de chave de indicador de performance.
- Implantação de plataforma de pagamento online.
- Análise de rotatividades do mix de produtos de vendas da empresa para substituição por novos produtos.

FORMAÇÃO ACADÊMICA E IDIOMAS

Pós-graduação: Gestão Estratégica da Tecnologia da Informação.

Universidade Candido Mendes. - (Concluído em 11/2020).

Graduação: Sistemas de Informação.

La Salle Rio de Janeiro. - (Concluído em 12/2018).

Inglês: Nível intermediário(Cursando).

Espanhol: Nível básico

EXPERIÊNCIA PROFISSIONAL

RIO TEVERE

EMPRESA MÉDIO PORTE DO SEGMENTO DE ALIMENTOS.

CHEFE DE CPD | 2012 - ATUAL

- Extração de dados para análise de KPI's:
 Produtos mais vendidos por faixa horária e seção, ticket médio, taxa de conversão, giro de estoque, ruptura de estoque, perdas no estoque, taxa de retorno, tempo de reposição, faturamento e recebimentos.
- Apresentação de Análise de Dados por meio de Dashboards para os gestores.
- Criação de relatórios através de consultas a Banco de Dados utilizando a linguagem SQL.
- Levantamento de Requisitos para escolha de KPI's de acordo com a situação atual da empresa.
- Análise de Rotatividades no mix de produtos de vendas da empresa, obedecendo politicas para substituição por novos produtos.

PRINCIPAIS RESULTADOS E PROJETOS:

- ✓ Através da Análise de pesquisa de satisfação consegui antecipar riscos e oportunidades para a empresa.
- ✓ Redução de perdas através do Indicador de Performance Perda de Estoque. Através desta análise consegui sinalizar possíveis problemas de armazenamento inadequado, exposição nas gôndolas de vendas e compras indevidas.
- ✓ Gerei um saving em torno de 50% em gastos com folhas de papel, através de planilha em Excel para armazenar informações de notas fiscais.
- ✓ Através de Análise de Giro de Estoque consegui minimizar as compras indevidas, assim efetuando o cálculo do tempo médio dos pedidos de reposição com mais precisão.
- ✓ Criação de planilha eletrônica em Excel para cálculo dos impostos: ST, PIS, COFINS e IPI, para exportação ao sistema ERP da empresa. Gerando a otimização nos processos de cálculos de preços dos produtos.
- ✓ Criação de planilha em Excel com Dashboard para controle de encomendas e visualização de performance de vendas de produtos.

ASSISTENTE COMERCIAL | 2007 - 2012

- Cadastros de produtos para comercialização.
- Emissão de notas fiscais.
- Cotação de produtos a fornecedores dentro e fora do estado.
- Compras a Fornecedor.
- Cálculo de formação de preço de venda de produtos para comercialização.
- Atendimento a fornecedores e clientes.

AUXILIAR DE SERVIÇOS GERAIS (FORNECIMENTO) 2004 - 2007

- Atendimento a condomínios para fornecimento de cestas básicas.
- Separação de mercadorias para cestas básicas de clientes.
- Recepção de pedidos de clientes.
- Emissão de notas fiscais.

INFORMAÇÕES ADICIONAIS

- Curso Microsoft Power BI para Data Science Versão 2.0 – Data Science Academy -(Cursando).
- Curso Banco de Dados e SQL Udemy -(Cursando).
- Git & GitHub Essencial para
 Desenvolvedores Udemy Concluído:
 Fevereiro 2021.
- Introdução a linguagem de programação Python - Udemy - Concluído: Fevereiro 2021.
- Curso Microsoft Azure Udemy Conclusão: Janeiro 2021.
- Curso Modelagem de Dados UML (Análise e Projetos Orientado a Objetos)
 Udemy - Conclusão: Janeiro 2021.
- Curso Desenvolvedor Business Intelligence
 IGTI Conclusão: Setembro 2020.
- Curso Dax Studio Básico Planilheiros -Conclusão: Junho 2020.
- Curso Power BI básico Planilheiros -Conclusão: Junho 2020.
- Curso Big Data Fundamentos 2.0 Data
 Science Academy Conclusão: Abril 2020.
- Curso Inteligência Artificial Fundamentos -Data Science Academy - Conclusão: Abril 2020.
- Curso Introdução à Ciência de Dados 2.0 -Data Science Academy - Conclusão: Abril 2020.
- Curso Excel do Básico ao Avançado -Udemy - Concluído: Abril 2020.

RESULTADOS:

- Implementação de Sistema para correção de arquivo digital(SPED Fiscal). Implementado na linguagem de programação C# e Banco de Dados SQL Server Compact Edition.
- Artigo Científico: Service Designer da ITIL com foco para supermercadistas: Etapa do ciclo de vida que liga a estratégia de serviços a entrega dos objetivos do negócio.